【裁判字號】    98,易緝,272
【裁判日期】    980727
【裁判案由】    竊盜
【裁判全文】
臺灣臺中地方法院刑事判決             98年度易緝字第272號
公  訴  人  臺灣臺中地方法院檢察署檢察官
被      告  丁○○
                    國民
上列被告因竊盜案件，經檢察官提起公訴（97年度偵字第9020號
），本院判決如下：
    主    文
丁○○犯竊盜罪，處有期徒刑陸月，如易科罰金，以新臺幣壹仟
元折算壹日。
    犯罪事實
一、丁○○有竊盜之前科，前曾於民國90年間因竊盜案件，經臺
    灣高等法院臺中分院以90年上易字第1525 號判處有期徒刑8
    月確定，入監服刑後，於91年6月25 日執行完畢而於翌日出
    監（於本件不構成累犯）。詎丁○○意圖為自己不法之所有
    ，於民國97年3月10日（起訴書誤為3月22日，業經公訴蒞庭
    檢察官當庭更正）晚上9時許，在臺中市○○區○○路42 之
    61號前，見丙○○所有之車牌號碼JKI－625號重機車上之鑰
    匙未拔下，竟意圖為自己不法之所有，以該鑰匙啟動上開機
    車引擎而竊取之，供己代步之用。嗣於97年3月22日下午1時
    20分許，丁○○騎乘上開機車行經臺中市市○路137 號前，
    為警查獲，始悉上情。
二、案經臺中市警察局第一分局報告臺灣臺中地方法院檢察署檢
    察官偵查起訴。
    理    由
一、訊據被告丁○○固坦承有於97年3月22日下午1時20分許，騎
    乘車牌號碼JKI－625號重機車於臺中市市○路137 號前為警
    查獲，惟矢口否認有何竊取該重機車之犯行，於警詢中先辯
    稱：是97年3月21日19 時許於臺中市市○路、公園路一帶向
    友人甲○○借得該車，該甲○○之行動電話號碼為00000000
    00云云；嗣又於偵訊中辯稱：友人甲○○是97年3 月22日（
    即被告遭查獲當天）於臺中市市○路一帶將車輛交給伊云云
    ；於本院97年7月1日準備程序中則辯稱：是97年3 月22日當
    天以伊0000000000之行動電話撥打友人甲○○0000000000之
    行動電話跟友人甲○○聯繫而取車云云；復於本院98年7 月
    13日審理中先辯稱：是在97年3月21 日下午於中山公園向友
    人乙○○借得該車，嗣又立即改稱：應該是97年3月21 日在
    中山公園處與友人乙○○約定借車，乙○○則是在97年3 月
    22日早上才將該車借予伊騎乘云云。
    經查：
  (一)該車牌號碼JKI－625號重機車係丙○○所有，並於97年3 月
    10日21時許在臺中市○○區○○路42-61 號前因忘記拔取機
    車鑰匙而失竊等節，業據被害人丙○○於警詢、本院準備程
    序中指述綦詳，並有車籍查詢—基本資料詳細畫面、失車紀
    錄在卷可稽，首堪認定。
  (二)又被告所稱之友人甲○○經查係證人乙○○一節，業據被告
    於本院98年7月13 日審理時當庭陳明在卷，並經該證人乙○○於本院審理時到庭結證稱：確實認識本案被告，且其行動
    電話亦確實係0000000000等語，是被告於歷次警詢、偵查及
    本院準備程序中所述之友人甲○○應即係該證人乙○○無誤
    （以下就被告先前所稱之友人均改稱乙○○），核先敘明。
  (三)被告雖以前詞置辯，惟觀其辯詞內容就向友人乙○○借得該
    系爭重機車之時間，時稱係97年3月21 日借得機車，時而改
    稱係97年3月22 日借得機車，先後已有出入，所辯是否可採
    ，已屬可疑。再者，被告於警詢時所稱：該友人之電話號碼
    為00000000000節，經警於查獲被告當天即加以撥打，發現
    係屬空號，有警詢筆錄在卷可稽，所辯已有虛假；另本院依
    據被告所提供之0000000000行動電話號碼查詢其通聯紀錄結
    果顯示，該電話於97年3月21日起迄97年3月22日止，均未與
    證人乙○○所持用之0000000000之行動電話有任何之通聯紀
    錄有通聯紀錄1 份在卷可稽，顯見上開辯詞乃被告臨訟卸責
    所編之可能性已甚高，則其事後經本院開示證據知悉上揭電
    話於上揭期間並無通聯紀錄後，改稱：是前幾天就打電話聯
    繫借車之事，因先後不一，即更屬無稽而不足為採。
  (四)又經本院詰之被告以向友人借機車之源由，被告自始雖均稱
    ：是因為友人乙○○見伊沒有機車去投票，所以才表示要把
    車輛借伊，伊才會坐公車到臺中市○○路、市府路一帶的中
    山公園去向友人乙○○借機車去投票云云。惟查，被告於97
    年3月22 日當天係要去臺中市○○路○段近北平路一帶投票
    ，而其於案發當時則居住在臺中市○區○○路、安順東十街
    108 號處，由地緣關係觀之，其居住處所相較於臺中市中山
    公園，距離其欲前往投票之地點實近許多，實無大費周章於
    投票當天坐公車前往靠近臺中市中山公園借機車再返回臺中
    市○○路○段近北平路一帶投票之理，所辯再度顯現其與常
    情不符之處而不足為採。又查，證人乙○○於本院審理時已
    到庭具結證稱：伊住在臺中市○○路一帶，距離中山公園很
    近，約2、3公里，騎機車3 分鐘就到了等語，果被告如其所
    述，係於97年3月21 日當天於臺中市中山公園與證人乙○○
    約定借車之事，則以該證人乙○○家距離中山公園之距離，
    當可立即將機車借予被告，豈有再改約於翌日，並要被告大
    老遠坐公車到臺中市市○路○○○路一帶交車之理，由此益
    徵被告所辯乃臨訟卸責之詞，不足採信。
  (五)再者，證人乙○○於本院審理時到庭結證復稱：伊雖然認識
    被告，但平常沒有碰面，伊只有1支0000000000 之行動電話
    ，於97年3 月總統大選期間並沒有與被告碰面，平常都是騎
    乘登載在兒子林嘉鴻名下之機車，從來沒有將機車借予被告
    過等語，有審理筆錄在卷可憑。是被告所辯，顯屬無稽。
  (六)此外，復有查獲現場照片、查獲現場圖、扣押物品照片、臺
    中市警察局車輛尋獲電腦輸入單、贓物認領保管單在卷可稽
    。
  (七)綜上所述，本件被告所辯既顯屬無稽，其因騎乘系爭失竊重
    型機車為警查獲，復無法合理說明機車來源，本件應認該車
    係屬被告所竊之事，乃屬事證明確，堪為認定，應依法予以
    論科。
二、核被告所為，係犯刑法第320條第1項之竊盜罪。爰審酌被告
    犯罪之動機、手段、竊取財物之價值，以及犯後否認犯行，
    復編纂多種辯解，期能脫罪免責，其犯後態度顯屬不佳等一
    切情狀，量處被告如主文所示之刑，並依法諭知易科罰金之
    折算標準，以資懲儆。
據上論斷，應依刑事訴訟法第299條第1項前段，刑法第320條第1
項、第41條第1項前段，刑法施行法第1條之1，判決如主文。
中    華    民    國    98    年    7     月    27    日
                  刑事第十四庭  法  官  林學晴
以上正本證明與原本無異。
如不服本判決應於收受判決後10日內向本院提出上訴書狀，並應
敘述具體理由；其未敘述上訴理由者，應於上訴期間屆滿後20日
內向本院補提理由書（均須按他造當事人之人數附繕本）「切勿
逕送上級法院」。
                                書記官  簡雅文
中    華    民    國    98    年    7     月    27    日
附錄論罪科刑法條
中華民國刑法第320條
（普通竊盜罪、竊佔罪）
意圖為自己或第三人不法之所有，而竊取他人之動產者，為竊盜
罪，處5年以下有期徒刑、拘役或5百元以下罰金。
意圖為自己或第三人不法之利益，而竊佔他人之不動產者，依前
項之規定處斷。
前二項之未遂犯罰之。


司法院資訊處製作；財團法人民間司法改革基金會備份。
